---
title: "Taller 8"
author: "Juan Pablo Alfonso"
date: "10/5/2021"
output: pdf_document
---


```{r setup, include=FALSE}
knitr::opts_chunk$set(echo = FALSE)
```

**Definición de variables**

- tasa_fatal: número de fatalidades por millón de millas transitables en el estado

- tasa_cint: tasa de uso del cinturón

- vel_65: binaria 1 para estados con límite de velocidad 65 millas/hora

- vel_70: binaria 1 para estados con límite de velocidad 70 millas/hora

- niv_alc08: binaria 1 para estados en donde el nivel alcohólico máximo es .08%

- ed_alc21: binaria 1 para estados en donde la edad mínima consumo alcohol 21

- ingreso: ingreso per cápita en el estado

- edad: media de la edad en el estado

- primario: dummy 1 si en el estado la policía puede detener por no uso cinturón

- secundario: dummy 1 sin el estado la policía solo detiene por otras violaciones

- mmt: millones de millas transitables

- cod: código numérico del estado

- ano: año de la observación

- estado: abreviación postal de cada estado


**PUNTO 1**

```{r message=FALSE, warning=FALSE, include=FALSE}
setwd("C:/Users/Juan Pablo/Documents/Econometrics-1/Tarea 8")


cint <- read.csv("cinturon.csv", stringsAsFactors = FALSE)

library(lmtest)
library(tinytex)
library(stargazer)
library(ggplot2)
library(tidyverse)
library(datasets)
library(rlang)
library(tibble)
library(dplyr)
library(hrbrthemes)
library(viridis)
library(reshape2)

```

**Punto 1a**

Inspirados en el paper de Cohen y Einav, 2003, harémos un análisis de la efectividad de reglas e incentivos sobre la conducción en carretera para disminuir los accidentes en estados norteamericanos, usaremos una serie de tiempo segregada por estados desde 1983 hasta 1997.

Primero revisaremos gráficamente la evolución de muertes de los 5 estados que en 1983 tuvieron el mayor número de muertes en carretera son:

```{r echo=FALSE}
cint83<-filter(cint,cint$ano=="1983") %>%
  arrange(desc(tasa_fatal)) %>%
  slice(1:5) 
cint83 <- 
  select(cint83, -c(cod,mmt,tasa_cint,vel_65,vel_70,ed_alc21,niv_alc08,ingreso,edad,primario,secundario))
cint83
```


- NM:Nuevo México

- AK: Alaska

- MS: Mississippi

- MT: Montana

- NV: Nevada

Proyectando los datos para estos 5 estados desde 1983 hasta 1997 encontramos:

```{r include=FALSE}
cint5<-cint%>%
  filter(estado %in% c("NM","AK","MS","MT","MT","NV"))

años<-cint5$ano
#cada estado

NM <- cint%>%
  filter(cint$estado== "NM")
Nuevo_México<-NM$tasa_fatal


AK <- cint%>%
  filter(cint$estado== "AK")
Alaska<-AK$tasa_fatal


MS <- cint%>%
  filter(cint$estado== "MS")
Mississippi<-MS$tasa_fatal

MT <- cint%>%
  filter(cint$estado== "MT")
Montana<-MT$tasa_fatal

NV <- cint%>%
  filter(cint$estado== "NV")
Nevada<-NV$tasa_fatal

data<- data.frame(años,Nuevo_México,Alaska,Mississippi,Montana,Nevada)
data<- data%>% 
  slice(1:15)


```


```{r echo=FALSE, message=FALSE, warning=FALSE}
largos<-melt(data, id ="años")
GP<-ggplot(largos, aes(x=años, y=value, color=variable)) +
    geom_line() + 
    
    ylab("Fatalidades por millón de millas transitables")+
    xlab("1983-1997")
GP + labs(title = "Evolución de las muertes en carretera",
    subtitle = "De los 5 estados en U.S que tuvieron la mayor cantidad de muertos en 1983",
    caption = "Inspirado en el paper de Cohen y Einav, 2003")


```

La cantidad de muertes disminuyó para todos los que más muertes tenían en carretera, entre los factores que pudieron influir se encuentran los límites de velocidad, establecer límites de velocidad y respectivas multas, edad mínima de consumo de alcohol y limite máximo en pruebas de alcoholemia. Revisaremos el impacto de cada una de estas variables sobre la disminución de muertes que acabamos de ver gráficamente.

 






**Punto 1b**

Comenzaremos evaluando el impacto de la tasa del uso de cinturón para todos los estados en todos los años sobre la fatalidad carretera.

_Modelo 1:_

$$ tasa fatal=B_0 + B_1tasacint_i+E_i$$

```{r message=FALSE, warning=FALSE}
lm1 <- lm(tasa_fatal ~ tasa_cint, data = cint)
stargazer(lm1, 
          header=FALSE,
          type = "text",
          title="Modelo 1",
          digits=3, single.row=FALSE,
          intercept.bottom=TRUE, 
          covariate.labels=c("Tasa uso del cinturón"),
          df = FALSE, style = "qje")
```

Nuestras hipótesis son:
$$h_o: B_1=0$$
$$h_o: B_1\ne0$$

Del primer modelo inferimos que:

- En promedio cuando en ningún estado se usa el cinturón de seguridad hay 0.026 muertes por millón de millas

- En promedio entre más personas usan el cinturón, las muertes por millón de millas disminuyen en todos los estados

Por ende rechazamos la hipótesis nula, con una confianza del 99% la tasa de uso de cinturón afecta la variabilidad de la cantidad de muertos en los estados de forma negativa. 

En promedio el 16.2% (r^2: 0.162) de la variabilidad de los muertos por millón de millas en carreteras son explicados por la tasa de uso de cinturón.


Sin embargo podríamos caer en un sesgo de variable omitida, hay qué ver cómo cambia con efectos fijos.

Realizaremos el test de durbin watson, este nos permitirá medir la autocorrelación serial de primer orden:

```{r echo=FALSE}
dwtest(lm1)
```
_La forma de interpretar Durbin Watson es:_

**2: No auto correlación **

**0 y 2: auto correlación positiva:**

**2 y 4: auto correlación negativa**

De acuerdo a esto podemos decir que no estamos bien de auto correlación, es bastante grande, es decir que los efectos por año pasan de año en año, lo que implica que podríamos afirmar que si ayer hubo accidentes; hoy también habrán en nuestro modelo 1.


Ahora exploraremos qué ocurre si incluimos más variables a nuestro modelo


**Punto 1c**

_Modelo 2:_

```{r message=FALSE, warning=FALSE}
cint$ln_ingreso <- log(cint$ingreso)

lm2 <- lm(tasa_fatal ~ tasa_cint + vel_65
          + vel_70 
          +niv_alc08
          +ed_alc21
          +edad + ln_ingreso , data = cint)

stargazer(lm2, 
          header=FALSE,
          type = "text",
          title="Modelo 2",
          digits=3, single.row=FALSE,
          intercept.bottom=TRUE, 
          covariate.labels=c("Tasa de uso cinturon"),
          df = FALSE, style = "qje")
```
De modelo 2 inferimos que el intercepto sigue muy significativo (***) y se capturó la diferencia por estados de velocidad límite de 65 ya que este límite 65 no fue significativo en este segundo modelo

El intercepto estaba sobre estimado, pasamos de (0.026***) a (0.197 con significancia del 99% )
La tasa de cinturón estaba sub estimado, (-0.012*** Modelo 1) a ( 0.004*** Modelo 2) tasa_cint estaba sub estimado.

Las variables que no fueron significativas en este modelo son vel_6, ed_alc21 y edad
es decir que ni el límite de velocidad de 65 ni que la edad mímina de conducción de 21 años son estadísticamente significativas para afirmar que afectan la variabilidad de la cantidad de muertos por milla de carreterra.

Al hacer el tesde de Durbin Watson, encontramos:

```{r}
dwtest(lm2)
```
Cuando segregamos por más variables encontramos que la autocorrelación disminuye  desde 0.33962 hacia 0.456, cada vez más demostramos que pueden haber variables omitidas o diferencias idiosincráticas para demostrarlo construiremos un modelo 3 con efectos fijos para los estados.

**Punto 1D**

_Efectos fijos por estado sin intercepto_

_Modelo 3_

Ahora usaremos cada uno de los 51 estados como una variable y así segregregamos las diferencias idiosincráticas de los estados:

```{r echo=FALSE, message=FALSE, warning=FALSE}
lmestado <- lm(tasa_fatal ~ tasa_cint + factor(estado)-1, data = cint)
stargazer(lmestado, 
          header=FALSE,
          type = "text",
          title="modelo 3",
          digits=3, single.row=FALSE,
          intercept.bottom=TRUE, 
          covariate.labels=c("Tasa de uso cinturon"),
          df = FALSE, style = "qje")
```
Del modelo 3 se afirma que todos los estados son significativos para explicar los cambios en las muertes, es decir que existen diferencias idiosincráticas entre estados.

Haciendo un resumen del los 3 R^2 tenemos que

_R^2 Modelo 1:_  0.162

_R^2 Modelo 2:_  0.549

_R^2 Modelo 3:_  0.991

La variabilidad es mucho mejor explicada en el modelo 3, esto ocurre ya que se capturan las diferencias entra cada uno de los estados y estos jalan todos los efectos hacia cada una de las variables dummy haciendo que sean mucho menos volátiles y tengan menos ruido sus errores.

_Frente a la tasa del uso de cinturon podemos decir que:_

Estimación de la tasa en cada modelo:

_Tasa modelo 1:_  -0.012*** 

_Tasa modelo 2:_  0.004***

_Tasa modelo 3:_ -0.017***   

Aunque todos son significativos, el modelo 3 logró aislar las diferencias de sesgo por var. omitida, y aún así tuvo un coeficiente negativo, superior al del modelo 1 y 2, sí se puede decir que en promedio las muertes en carretera disminuten -0.017 cada vez que la propoporción de personas que usa el cinturón aumenta.

Realizando el test de Durbin Watson, encontramos que:
```{r}
dwtest(lmestado)
```
El modelo 3, mejoró e hizo que la autocorrelación sea menor sea menor, haciendo que no caigamos en el error de series de tiempo donde lo que ocurrió el año pasado, ocurrirá también en el año presente.

**Punto e**

**Modelo 4**

_Efectos fijo por estado y por año (efectos del tiempo), eliminando intercepto_

```{r echo=FALSE, message=FALSE, warning=FALSE}
lm4 <- lm(tasa_fatal ~ tasa_cint + factor(estado) +factor(ano)-1, data = cint)
stargazer(lm4, 
          header=FALSE,
          type = "text",
          title="modelo 3",
          digits=3, single.row=FALSE,
          intercept.bottom=TRUE, 
          covariate.labels=c("Tasa de uso cinturon"),
          df = FALSE, style = "qje")

```

Los años del 84 al 88 no tienen significancia, no podemos afirmar que el efecto del tiempo afecte la tasa de accidentes en la via para este periodo

*Punto 1F*



Suma de residuales m1:
```{r}
sum1=sum(lm1$residuals^2)
sum1
```
Suma de residuales m2:
```{r}
sum2=sum(lm2$residuals^2)
sum2
```
parámetros:

El modelo 1 (restricted) tiene:

1 regresor: tasa_cint

1 intercepto

por lo tal tiene 2 parámetros; k1=2


El modelo 2 (unrestricted) tiene:
2 parámetros del modelo anterior +:

vel_65, vel_70, niv_alc08, ed_alc21, ln(ingreso) y edad = 6 regresores

Por lo cual tiene 8 parámetros; k2=8

```{r}
k2=8
k1=2
```

Ftest manual:

```{r}
f<-((sum1-sum2)/(k2-k1))/((sum2)/(765-8))
f
```
Comprobación modelo profesor:

```{r}
numerador1 <- ((summary(lm2)$r.squared - summary(lm1)$r.squared))/(8-2)
denominador1 <- (1-summary(lm2)$r.squared)/(765-8)

f_test1 <- numerador1/denominador1

f_test1

```
_Valor crítico para la prueba F:_

```{r}
qf(0.95,(765-8),(8-2))
```
Teniendo en cuenta nuestras hipótesis:
$$h0: B1=0$$
$$h1: B_1\ne0$$
Valor critico: 3.674587

Prueba F: 108.3615

3.674587 < 108.3615, rechazo la hipótesis nula; el modelo 2 es mejor que el modelo 1

*Punto 1G*




## PUNTO 2

```{r}
liber <- read.csv("libertad.csv", stringsAsFactors = FALSE)
```

Cambiar variable de Estado:
```{r}
liber<-liber %>%
    mutate(estado = replace(estado,estado==1,"otro")
    )
liber<-liber %>% 
  mutate(estado = replace(estado,estado==2,"Ohio")  )

liber<-liber %>%
  mutate(estado = replace(estado,estado==3,"Arkansas") )

liber<-liber %>% 
  mutate(estado = replace(estado,estado==4,"Florida"))

```

Cambiar variable Delito:
```{r}
liber<-liber %>%
    mutate(delito = replace(delito,delito==1,"Otros")
    )
liber<-liber %>% 
  mutate(delito = replace(delito,delito==2,"Tránsito")  )

liber<-liber %>%
  mutate(delito = replace(delito,delito==3,"Tráfico drogas") )

liber<-liber %>% 
  mutate(delito = replace(delito,delito==4,"Hurto"))
```



*Punto 2A*

¿Cuántos de los individuos en la muestra violaron los términos de la libertad condicional? En número y como porcentaje de la muestra.

```{r echo=FALSE, message=FALSE, warning=FALSE}
totales<-liber %>% count(incump)
totales

```
Recordando, si incump es 1 es porque se violaron los términos, de los presos, 78 de ellos violaron los terminos.
```{r echo=FALSE}
total <- sum(complete.cases(liber))
total
```
De 675 presos, 78 violaron, es decir que:
```{r echo=FALSE, message=FALSE, warning=FALSE}
percentage<-78/total
percentage
```
El 11.55% de los presos violaron los términos de libertad

```{r echo=TRUE, message=FALSE, warning=FALSE}
library(caTools)
set.seed(144)
split = sample.split(liber$incump, SplitRatio = 0.7)
train = subset(liber, split == TRUE)
test = subset(liber, split == FALSE)
#Comprobando cantidad de split:
nrow(train)/nrow(liber)
nrow(test)/nrow(liber)

```
_Comprobando a través de incump:_

_Punto 2B_

```{r echo=TRUE, message=FALSE, warning=FALSE}
mean(liber$incump)
mean(train$incump)
mean(test$incump)
```
Sigue quedando aproximadamente el 11% en la base de datos principal, en el train set y en el test set.


**Punto 2c**
```{r message=FALSE, warning=FALSE, include=FALSE}
str(train)
str(test)
```


_Entrene el modelo 1 de regresión logísita:_

```{r echo=FALSE, message=FALSE, warning=FALSE}
glm1 <- glm(incump ~ ., data = train, family = "binomial")
stargazer(glm1, 
          header=FALSE,
          type = "text",
          title="Modelo GML1",
          digits=3, single.row=FALSE,
          intercept.bottom=TRUE,
          df = FALSE, style = "qje")
```
**Interpretación punto C:**

Comencemos por raza con un coeficiente de -0.887, si este regresor es de 1, es porque el preso es blanco, es decir que si efectivamente es blanco su probabilidad de incumplir los términos de la libertal disminuye, si es 0; de otra raza, esta probabilidad no disminuye.

La siguiente variable significativa es "estado" cuando es Florida (4.232***), es decir que cuando los presos son de florida su probabilidad de incurrir en la violación del término de la libertad aumenta.

y finalmente la última variable que influye sinificativamente es Concurso (1 varios delitos,0 otro caso) (1.612***), es decir que, si cometió varios delitos, su probabilidad de incurrir en la violación del término de la libertal también aumenta.

Cuantitativamente podemos afirmar que los presos que se elijan para su libertad no deberían ser de Florida, ser de piel diferente a blanca y haber cometido varios delitos.



**Punto D**

Mantiendo las demás variables constante, menos Concurso, la probabilidad de que incumpla los terminos de libertal, se daría por el siguiente modelo:

$$incump = B_0 + B_1Concurso $$
Reemplazando coeficientes:

$$incump = -1.645  + 1.612(1)$$
```{r echo=FALSE, message=FALSE, warning=FALSE}
print(1.612-1.645)
```
$$incump = -0.033$$

La probabilidad de que la persona incumpla los términos de libertad condicional es de -0.033, es decir que solo si solo se tiene en cuenta si ha cometido varias veces delitos; eso solo variaría la probabilidad de violar los términos en -0.033.


_Mantiendo lo mismo para cuando el condenado es de raza blanca:_

Modelo:

$$incump = B_0 + B_2Raza $$
Reemplazando los coefficientes de Stargazer:

$$incump = -1.645-0.887(1) $$
```{r echo=FALSE}
print(-1.645-0.0887)
```
Cuando la persona es de raza blanca y esto es la única variable que se tiene en cuenta, se afirma que ser blanco hace que la probabilidad de que viole los términos de la libertad condcional varie -1.7337, verlo de esta forma implica bias de racismo, pero es estadísticamente significativo.


**Punto E**

_Juez usando el modelo_

Caracterísiticas:
 
- B1: Hombre: 1

- B2:Raza blanca: 1

- B3: 30 años:

- B4: Estado Florida: 4

- B5: Tiempo Recluido: 4 meses

- B6: Sentencia máxima 10 meses

- B7: Concurso: no cometió varios delitos: 0

- B8: Delito relacionado con drogas: 3


¿Cuáles son las probabilidades de que viole la libertad condicional?

El modelo sería:

$$incump =  B_0 + B_1Hombre +B_2Raza + B_3Edad + B_4EstadoFlorida +B_5TiempoReclu +B_6SentMax + B_7Concurso + B9_DelitoTráficoDrogas$$
Reemplazando:

   
$$incump =  -1.645 + 0.387(1) -0.887(1)  -0.0002(30)  -4.232(1) -0.124 (4) + 0.080(10)+  1.612(0)-0.266(1)$$
```{r}
Caso1= (-1.645 + 0.387 -0.887-0.0002*(30)-4.232-0.124*(4) + 0.080*(10)- 0.266*(1))
Caso1
```
La probabilidad del caso 1 con un hombre de estas caracteristicas disminuye 6.345%


_Caso 2:_

- B1: Mujer: 0

- B2: Raza Negra: 0

- B3: 40 años:

- B4: Estado Ohio: 2

- B5: Tiempo Recluida: 8 meses

- B6: Sentencia máxima: 6 meses

- B7: Concurso: no cometió varios delitos: 0

- B8: Delito relacionado con hurto: 2

$$incump =  B_0 + B_1Hombre +B_2Raza + B_3Edad + B_4EstadoOhio +B_5TiempoReclu +B_6SentMax + B_7Concurso + B9_DelitoTráficoDrogas$$
Reemplazando:
$$incump =  -1.645 + 0.387(0) -0.887(0)  -0.0002(40)  -0.392(1) -0.124 (8) + 0.080(6)+  1.612(0)-0.266(1)$$