---
title: "Taller 8"
author: "Juan Pablo Alfonso"
date: "10/5/2021"
output: pdf_document
---


```{r setup, include=FALSE}
knitr::opts_chunk$set(echo = TRUE)
```
**Definición de variables**
tasa_fatal: número de fatalidades por millón de millas transitables en el estado
- tasa_cint: tasa de uso del cinturón
- vel_65: binaria 1 para estados con límite de velocidad 65 millas/hora
- vel_70: binaria 1 para estados con límite de velocidad 70 millas/hora
- niv_alc08: binaria 1 para estados en donde el nivel alcohólico máximo es .08%
- ed_alc21: binaria 1 para estados en donde la edad mínima consumo alcohol 21
- ingreso: ingreso per cápita en el estado
- edad: media de la edad en el estado
- primario: dummy 1 si en el estado la policía puede detener por no uso cinturón
- secundario: dummy 1 sin el estado la policía solo detiene por otras violaciones
- mmt: millones de millas transitables
- cod: código numérico del estado
- ano: año de la observación
- estado: abreviación postal de cada estado
**PUNTO 1**

```{r}
setwd("C:/Users/Juan Pablo/Documents/Econometrics-1")


cint <- read.csv("cinturon.csv", stringsAsFactors = FALSE)

library(lmtest)
library(tinytex)
library(stargazer)
library(ggplot2)
library(tidyverse)
library(datasets)
library(rlang)
library(tibble)
library(dplyr)
library(hrbrthemes)
library(viridis)
library(reshape2)
```

**Punto A**
1) Estados en 1983

```{r}
cint83<-filter(cint,cint$ano=="1983") %>%
  arrange(desc(tasa_fatal)) %>%
  slice(1:5)
cint83
```
Los 5 estados que en 1983 tuvieron el mayor número de muertes en carretera son:

- NM:Nuevo México
- AK: Alaska
- MS: Mississippi
- MT: Montana
- NV: Nevada

Ahora miraremos la evolución del número de fatalidades en carretera desde 1983 hasta 1997.


```{r}
cint5<-cint%>%
  filter(estado %in% c("NM","AK","MS","MT","MT","NV"))
cint5
años<-cint5$ano
#cada estado

NM <- cint%>%
  filter(cint$estado== "NM")
Nuevo_México<-NM$tasa_fatal
NMY

AK <- cint%>%
  filter(cint$estado== "AK")
Alaska<-AK$tasa_fatal
Alaska

MS <- cint%>%
  filter(cint$estado== "MS")
Mississippi<-MS$tasa_fatal

MT <- cint%>%
  filter(cint$estado== "MT")
Montana<-MT$tasa_fatal

NV <- cint%>%
  filter(cint$estado== "NV")
Nevada<-NV$tasa_fatal

data<- data.frame(años,Nuevo_México,Alaska,Mississippi,Montana,Nevada)
data<- data%>% 
  slice(1:15)

data

```
**GRÁFICA:**

```{r message=FALSE, warning=FALSE}

largos<-melt(data, id ="años")
GP<-ggplot(largos, aes(x=años,
                   y=value,
                   color=variable))+
  geom_line()+scale_color_viridis(discrete = TRUE) +
    theme_ipsum() +
    ylab("Fatalidades por millón de millas transitables")+
  xlab("1983-1997")
GP + labs(title = "Evolución de las muertes en carretera",
        subtitle = "De los 5 estados en U.S que tuvieron la mayor cantidad de muertos",
        caption = "Inspirado en el paper de Cohen y Einav, 2003")

```








b
```{r}
lm1 <- lm(tasa_fatal ~ tasa_cint, data = cint)
summary(lm1)

```
Son significativos, hay qué ver cómo cambia con fx fijos
Podría haber sesgo de variable omitida

durbin watson test:
mide autocorrelación serial de primer orden:
```{r}
dwtest(lm1)
```
2:no auto correlación 
0 y 2: auto correlación positiva:
no estoy bien de auto correlación bastante grande.
2 y 4: auto correlación negativa

otra forma de estimar los efectos fijos:

**c**
```{r}
lm2 <- lm(tasa_fatal ~ tasa_cint + vel_65
          + vel_70 
          + niv_alc08
          +ed_alc21
          + edad , data = cint)
summary(lm2)
dwtest(lm2)
```
intecepto sigue muy significativo y capuró la diferncia por estados de velocidad límite de 65
el intercepto estaba sobre estimado
tasa_cint estaba sub estimado

DPFJ: Diferencias que son propias de estados con limite 65


d)
```{r}
#putno estado sin intercepto
tablaestado<-table(cint$estado)
tablaestado

lmestado <- lm(tasa_fatal ~ tasa_cint + factor(estado)-1, data = cint)
summary(lmestado)


DTESTADO<-dwtest(lmestado)
print(DTESTADO)
```
MEJORÓ EL DURBIN WATSON

Comparación d

```{r}
summary(lmestado)$coef[1]



```

E)
```{r}
añoslm <- lm(tasa_fatal ~ tasa_cint + factor(estado) + factor(ano)-1 , data = cint)
summary(añoslm)
```

```
