---
title: "Taller 8"
author: "Juan Pablo Alfonso"
date: "10/5/2021"
output: pdf_document
---


```{r setup, include=FALSE}
knitr::opts_chunk$set(echo = TRUE)
```

**PUNTO 1**

```{r}
setwd("C:/Users/Juan Pablo/Documents/Econometrics-1")


cint <- read.csv("cinturon.csv", stringsAsFactors = FALSE)
library(lmtest)

```

a
```{r}

```

b
```{r}
lm1 <- lm(tasa_fatal ~ tasa_cint, data = cint)
summary(lm1)

```
Son significativos, hay qué ver cómo cambia con fx fijos
Podría haber sesgo de variable omitida

durbin watson test:
mide autocorrelación serial de primer orden:
```{r}
dwtest(lm1)
```
2:no auto correlación 
0 y 2: auto correlación positiva:
no estoy bien de auto correlación bastante grande.
2 y 4: auto correlación negativa

otra forma de estimar los efectos fijos:

**c**
```{r}
lm2 <- lm(tasa_fatal ~ tasa_cint + vel_65
          + vel_70 
          + niv_alc08
          +ed_alc21
          + edad , data = cint)
summary(lm2)
dwtest(lm2)
```
intecepto sigue muy significativo y capuró la diferncia por estados de velocidad límite de 65
el intercepto estaba sobre estimado
tasa_cint estaba sub estimado

DPFJ: Diferencias que son propias de estados con limite 65


d)
```{r}
#putno estado sin intercepto
tablaestado<-table(cint$estado)
tablaestado

lmestado <- lm(tasa_fatal ~ tasa_cint + factor(estado)-1, data = cint)
summary(lmestado)


DTESTADO<-dwtest(lmestado)
print(DTESTADO)
```
MEJORÓ EL DURBIN WATSON

Comparación d

```{r}
summary(lmestado)$coef[1]



```

E)
```{r}
añoslm <- lm(tasa_fatal ~ tasa_cint + factor(estado) + factor(ano)-1 , data = cint)
summary(añoslm)
```

```
